臺灣高等法院民事裁定
110年度非抗字第53號
再 抗告 人  許峻豪即豪品軒餐坊


代  理  人  陳明欽律師
            王秋滿律師
上列再抗告人因與相對人林育鋒間票款執行事件，對於中華民國
110年3月8日臺灣新北地方法院110年度抗字第27號裁定，提起再
抗告，本院裁定如下：
    主  文
再抗告駁回。
再抗告程序費用由再抗告人負擔。
    理  由
本件相對人林育鋒執再抗告人所簽發如原裁定附表所示本票3紙
  （下稱系爭本票），向原法院聲請准予就票面金額共計50萬元
  及自109年10月6日起按週年利率20%計算之利息範圍為強制執
  行，經原法院司法事務官裁定准許（下稱系爭本票裁定）。再
  抗告人不服，提起抗告，原法院以原裁定駁回其抗告。再抗告
  人不服，對之提起再抗告，理由略謂：相對人未於期限內提示
  系爭本票，依法不得行使追索權，消極事實應由主張該事實存
  在之人負舉證之責，相對人應就該事實之存在提出證據，原法
  院未闡明命伊就此為舉證，適用票據法第85條第1項、第95條
  、第123條、第124條、民事訴訟法第199條第2項規定顯有錯誤
  ，應將系爭本票裁定一併廢棄，發回原法院重為裁定等語。
對於非訟事件抗告法院所為有無理由之裁定再為抗告者，僅得
  以其適用法規顯有錯誤為理由，此觀非訟事件法第45條第3項
  規定自明。所謂適用法規顯有錯誤，係指原裁定就其取捨證據
  所確定之事實，其適用之法規顯然不合於法律規定，或與大法
  官會議之解釋顯有違反，或消極不適用法規，顯然影響裁判者
  而言，不包括認定事實錯誤、取捨證據失當等情形在內。本票
  上記載免除作成拒絕證書者，執票人雖仍應為付款之提示，但
  本票債務人對於執票人主張未為提示者，應負舉證之責，票據
  法第124條準用同法第95條但書規定亦有明文。又非訟法理與
  訴訟法理並不相同，訴訟法上所行之處分主義、辯論主義、言
  詞主義及公開主義等原則，於非訟事件上均非有完全得予適用
  之餘地；非訟法理因強調其迅速性及簡易性，因而對於當事人
  程序保障之密度並不似訴訟法理者，其相配套制度乃對於非訟
  裁定之效力加以弱化；非訟事件強烈追求簡速裁判，法院僅須
  形式上審查是否符合非訟事件程序上之要件，無需實體上之審
  查，倘利害關係人對之有所爭執，應循民事訴訟程序訴請法院
  為實體上之裁判，以謀解決。
本票執票人向發票人行使追索權時，得聲請法院裁定後強制執
  行（票據法第123條），此屬非訟事件，其立法意旨，係在加
  強本票之獲償性，加重發票人之付款責任，故規定執票人得以
  簡便方法，聲請法院裁定，以取得執行名義。此項裁定，法院
  僅依非訟事件程序，以審查強制執行許可與否，並無確定實體
  法律關係存否之效力，法院僅就本票形式上之要件是否具體，
  予以審查為已足，如發票人就票據債務之存否有爭執，應由發
  票人提起確認之訴，以為解決。系爭本票已載明免除作成拒絕
  證書，相對人聲請裁定准予強制執行時，毋庸提出已為付款提
  示之證據，再抗告人主張消極事實應由主張該事實存在之人負
  舉證之責，相對人應就該事實之存在提出證據云云，與上開票
  據法第124條準用同法第95條但書規定不符。又票據法第123條
  規定係為促進票據流通，因而提供此一迅速得獲清償票款之機
  制，適用非訟法理，並無適用民事訴訟法第199條第2項「審判
  長應向當事人發問或曉諭，令其為事實上及法律上陳述、聲明
  證據或為其他必要之聲明及陳述；其所聲明或陳述有不明瞭或
  不完足者，應令其敘明或補充之」訴訟程序規定之餘地。原裁
  定適用法律並無錯誤。再抗告意旨指摘原裁定不當，聲明廢棄
  ，為無理由，應予駁回。爰裁定如主文。
中　　華　　民　　國　　110 　年　　5 　　月　　25　　日
                  民事第十八庭  
                      審判長法  官  黃明發  
                            法  官  林政佑
                            法  官  周美雲

正本係照原本作成。
不得抗告。
中　　華　　民　　國　　110 　年　　5 　　月　　27　　日

　 　　　　　　　　　　　　 書記官  呂  筑